【裁判字號】    99,簡上,847
【裁判日期】    991027
【裁判案由】    家庭暴力防治法
【裁判全文】
臺灣板橋地方法院刑事判決             99年度簡上字第847號
公  訴  人  臺灣板橋地方法院檢察署檢察官
上  訴  人
即  被  告  乙○○原名蔡于德.
上列上訴人即被告因違反家庭暴力防治法案件，不服本院99年度
簡字第5436號中華民國99年6 月22日第一審判決（聲請簡易判決
處刑案號：99年度偵字第11578 號），提起上訴，本院管轄之第
二審合議庭判決如下：
    主  文
上訴駁回。
    事實及理由
一、本案經本院審理結果，認第一審以上訴人即被告乙○○罪證
    明確，適用刑事訴訟法第449 條第1 項前段、第3 項、第45
    4 條第2 項，家庭暴力防治法第61條第1 款、第2 款、第 4
    款，刑法第11條前段、第41條第1 項前段等規定，並審酌被
    告明知保護令之內容，仍漠視保護令之禁制，而未遠離告訴
    人甲○○位於臺北縣板橋市○○路○ 段548 巷8 弄1 號5 樓
    住處100 公尺，並以按壓告訴人上址住處電鈴之方式騷擾告
    訴人，而對告訴人及告訴人之配偶張峻銘為精神上不法侵害
    ，因而違反法院所為之保護令裁定，動機自有可貲，兼衡其
    犯罪之目的、手段、素行、所生危害及犯後坦認犯行等一切
    情狀，量處拘役30日，如易科罰金，以新臺幣1,000 元折算
    1 日，其認事用法均無違誤，量刑亦屬妥適，應予維持，並
    引用第一審刑事簡易判決記載之事實、證據及理由（如附件
    ）。
二、被告上訴意旨略以：於保護令期間，伊與告訴人仍有來往，
    本來雙方約晚上12點見面，因伊和友人約去喝酒，所以未到
    ，後來凌晨4 點酒醒了，告訴人手機沒有通，伊才去按門鈴
    ，按了2 次，第1 次按2 下、第2 次按4 下，沒有回應，伊
    就離開了；如果沒有告訴人引誘，伊也不會去按門鈴，如果
    告訴人需要保護令，就不需要在保護令期間繼續和伊來往云
    云。經查：
(一)、被告係告訴人之表兄，二人具有家庭暴力防治法第3 條第 4
    款所定之家庭成員關係，被告前因對告訴人實施家庭暴力行
    為，經本院於民國98年4 月29日以98年度家護字第40 0 號
    核發民事通常保護令，裁定命被告不得對告訴人及其配偶張
    峻銘實施身體或精神上不法侵害之行為，亦不得對告訴人為
    騷擾、接觸、跟蹤、通話、通信或其他非必要之聯絡行為，
    且應最少遠離告訴人位於臺北縣板橋市○○路○ 段548 巷 8
    弄1 號5 樓住處100 公尺，有效期間為1 年，被告卻於99年
    1 月11日凌晨4 時26分許，前往告訴人上開住處，並按壓該
    處電鈴，因而違反法院所為上開裁定等情，業據被告坦認屬
    實，核與證人即告訴人於警詢及偵訊時具結證述明確，並有
    前開保護令、臺北縣政府警察局海山分局處理家庭暴力與兒
    少保護案件調查紀錄（通報）表各1 份及錄影監視器翻拍照
    片2 張在卷可證，是上開事實，洵堪認定屬實。
(二)、至被告執前揭詞辯解。然徵諸被告於警詢時供稱：伊因前往
    臺北市萬華區○○○路拜訪朋友，因要回台中工作，且很久
    不見告訴人，因而想順路拜訪云云（詳見偵查卷第7 頁），
    及於本院準備程序訊問時供稱：伊和告訴人約的時間是12點
    晚上以後，因為她11點下班，約在她家附近云云（詳見本院
    卷第46頁反面），以及於本院審理訊問時供稱：（問：99年
    1 月10、11日有無和告訴人約見面？）有說1 月初，但沒有
    約時間，當天伊和朋友喝酒，聚餐後，伊睡在車上，醒來才
    去按電鈴云云（詳見本院卷第62頁），是被告對於案發當天
    是否與告訴人約定見面乙事，其前後供述不一，且經告訴人
    於本院訊問時堅決否認此事（詳見本院卷第61頁），則被告
    辯稱：伊與告訴人約好當天晚上見面云云，是否屬實，顯有
    疑義；況縱使係告訴人主動與被告約見面，但衡諸常情，告
    訴人既為有夫之婦，鮮有可能堂而皇之與被告約在其住處或
    附近見面而無畏於可能遭其夫發現之理，甚至同意被告於凌
    晨4 時許，其家人都尚在前開住處酣睡之際，而由被告按電
    鈴驚擾其家人之可能，故被告前開辯解，即屬無據，不足採
    信。至被告提出由告訴人所發之簡訊內容翻拍照片（詳見偵
    查卷第58至70頁、本院卷第7 至15頁）為證，惟揆諸前開簡
    訊內容所示，該等簡訊時間均係98年3 月25日起至同年6 月
    8 日間，且並無被告與告訴人相約於99年1 月初或是1 月10
    日、1 月11日見面之情事，則前開簡訊並不足以採為有利於
    被告之認定，況縱使被告與告訴人於前開保護令期間內仍有
    聯繫或見面，但被告既已自承：伊知道前開保護令內容等語
    明確，其即負有遵守前開保護令之義務，故被告徒以：如果
    沒有告訴人引誘，伊不會去按電鈴，如果告訴人需要保護令
    的話，就不需要在保護令期間繼續和伊來往云云置辯，仍無
    從解免被告違反前開保護令之罪責。
(三)、綜上所述，被告於前開保護令期間，於99年1 月11日凌晨 4
    時26分許前往告訴人上開住處，並猛按門鈴，以此方式騷擾
    告訴人及其配偶，而違反前開保護令屬實，本案事證已臻明
    確，被告犯行洵堪認定，應予依法論科。從而，原審判決認
    事用法，核無不合，且量刑亦屬妥適。被告仍執前揭辯解提
    起上訴，顯無理由，應予駁回。
據上論斷，應依刑事訴訟法第455 條之1 第1 項、第3 項、第36
8 條、第373 條，判決如主文。
本案經檢察官洪國朝到庭執行職務。
中    華    民    國    99    年    10    月    27    日
                  刑事第十三庭  審判長法  官  林淑婷
                                      法  官  陳昭筠
                                      法  官  饒金鳳
以上正本證明與原本無異。
本件不得上訴。
                                      書記官  許雅琪
中    華    民    國    99    年    10    月    28    日

司法院資訊處製作；財團法人民間司法改革基金會備份。
